【裁判字號】    97,易,884
【裁判日期】    970321
【裁判案由】    贓物等
【裁判全文】
臺灣臺中地方法院刑事判決               97年度易字第884號
公  訴  人  臺灣臺中地方法院檢察署檢察官
被      告  甲○○
上列被告因贓物等案件，經檢察官提起公訴（97年度偵字第2914
號），本院判決如下：
    主  文
甲○○收受贓物，累犯，處有期徒刑參月，如易科罰金，以新臺
幣壹仟元折算壹日；又服用酒類，不能安全駕駛動力交通工具而
駕駛，累犯，處有期徒刑肆月，如易科罰金，以新臺幣壹仟元折
算壹日。應執行有期徒刑陸月，如易科罰金，以新臺幣壹仟元折
算壹日。
    犯罪事實
一、甲○○前於民國95年間，因酒後駕車，經本院以95年度中交
    簡字第838號判決判處有期徒刑3月確定，甫於95年9月11日
    易科罰金執行完畢。詎仍不知悔改：
(一)、基於收受贓物之犯意，於96年12月中旬之某日，在其臺中縣
    太平市○○路31號住處，明知真實姓名、年籍不詳，綽號「
    阿吉」之成年男子，所持有之車牌號碼DEP-121號輕型機車
    ，係來路不明之贓物（該機車係黃鈺婷所有，出借予乙○○
    使用，於96年12月3日上午11時20分許，在臺中縣太平市○
    ○路橋頭附近遭竊），竟仍予以收受作為代步工具使用。
(二)、於97年1月8日20時許起至22時許止，在臺中縣大里市○○路
    之「紅姊卡拉OK店」內，飲用酒類後，已達不能安全駕駛動
    力交通工具之程度，竟於酒後騎乘上開車牌號碼DE P-121號
    輕型機車，沿臺中縣大里市○○路往太平市方向行駛。嗣於
    97年1月8日22時35分許，在臺中縣大里市○○路與西南街口
    為警攔檢，並當場對其為呼氣酒精濃度測試，測得其呼氣中
    所含酒精濃度達每公升1.11毫克。
二、案經臺中縣警察局霧峰分局報告臺灣臺中地方法院檢察署檢
    察官偵查起訴。
    理  由
一、訊據被告甲○○對上開犯罪事實於本院審理時坦承不諱，核
    與證人即被害人乙○○於警詢時所陳述之情節相符，並有臺
    中縣警察局車輛尋獲電腦輸入單、贓物認領保管單、臺中縣
    警察局道路交通事故當事人酒精測定紀錄表、刑法第一百八
    十五條之三查獲後測試、觀察職務報告、舉發違反道路交通
    管理事件通知單各乙份附卷可參，足見被告自白確與犯罪事
    實相符，本件事證明確，被告犯行洵堪認定，應予依法論科
    。
二、核被告甲○○所為，就犯罪事實欄一(一)部分所為，係犯刑法
    第349條第1項之收受贓物罪；就犯罪事實欄一(二)部分所為：
    按被告行為後，刑法第185條之3業於民國97年1月2日經總統
    以華總一義字第09600177841號令修正公布，並於同年月4日
    生效施行。修正前條文為「服用毒品、麻醉藥品、酒類或其
    他相類之物，不能安全駕駛動力交通工具而駕駛者，處一年
    以下有期徒刑、拘役或三萬元以下罰金」，修正後為「服用
    毒品、麻醉藥品、酒類或其他相類之物，不能安全駕駛動力
    交通工具而駕駛者，處一年以下有期徒刑、拘役或科或併科
    十五萬元以下罰金」，比較新舊條文，修正後之規定並非較
    有利於被告，參酌修正後刑法第2條第1項前段、但書規定之
    「從舊從輕」原則，本案應適用修正前刑法第185條之3之規
    定處斷。又被告前於95年間，因酒後駕車，經本院以95年度
    中交簡字第838號判決判處有期徒刑3月確定，甫於95年9月1
    1日易科罰金執行完畢，有臺灣高等法院被告全國前案紀錄
    表在卷可查，其受有期徒刑執行完畢後，5年以內再犯本件
    有期徒刑以上之罪，均為累犯，各應依刑法第47條第1項之
    規定加重其刑。被告所犯上開2罪，犯意各別，構成要件互
    異，應予分論併罰。爰審酌被告之智識程度、犯罪所生損害
    、酒後駕車之危害及酒後不應駕車之觀念，已透過學校教育
    、政令宣導及各類媒體廣為介紹傳達各界週知多年，被告對
    於酒後不能駕車，及酒醉駕車之危險性，應有相當之認識，
    詎其明知飲酒致醉，不能安全駕駛，猶駕車上路，顯心存僥
    倖，並乏尊重其他用路人生命、財產安全之觀念，況其已有
    如犯罪事實欄所載公共危險之前科記錄，此有臺灣高等法院
    被告全國前案記錄表足憑，竟仍不知悔改，猶酒後駕車，犯
    罪後坦承犯行，尚有悔意等一切情況，分別量處如主文所示
    之刑及諭知易科罰金之折算標準，並定其應執行之刑，以示
    懲儆。
據上論斷，依刑事訴訟法第299條第1項前段，刑法第2條第1項前
段、（修正前）第185條之3、第349條第1項、第47條第1項、第
41條第1項前段、第51條第5款，刑法施行法第1條之1第1項、第2
項前段，判決如主文。
中    華    民    國    97    年    3     月    21    日
                        臺灣臺中地方法院刑事第五庭
                            法  官  劉麗瑛
以上正本證明與原本無異。
如不服本判決，應於收受送達後10日內向本院提出上訴書狀（應
敘述具體理由並附繕本）。
上訴書狀如未敘述理由，應於上訴期間屆滿後20日內補提理由書
於本院。
                            書記官  王玟
中    華    民    國    97    年    3     月    21    日
附錄論罪科刑法條
（修正前）中華民國刑法第185條之3
服用毒品、麻醉藥品、酒類或其他相類之物，不能安全駕駛動力
交通工具而駕駛者，處1年以下有期徒刑、拘役或3萬元以下罰金
。
中華民國刑法第349條
收受贓物者，處 3 年以下有期徒刑、拘役或 5 百元以下罰金。
搬運、寄藏、故買贓物或為牙保者，處 5 年以下有期徒刑、拘役
或科或併科 1 千元以下罰金。
因贓物變得之財物，以贓物論。


司法院資訊處製作；財團法人民間司法改革基金會備份。
